臺灣苗栗地方法院刑事判決
111年度易字第400號
公  訴  人  臺灣苗栗地方檢察署檢察官
被      告  黃家暉



上列被告因詐欺等案件，經檢察官提起公訴 （111年度偵字第56
03號），被告於準備程序中就被訴事實為有罪之陳述，於聽取當
事人之意見後，本院依法改行簡式審判程序審理，判決如下：
    主  文
黃家暉犯如附表各編號所示之罪，各處如附表各編號「宣告罪刑
及沒收」欄所示之刑及沒收。拘役部分，應執行拘役肆拾日，如
易科罰金，以新臺幣壹仟元折算壹日。得易科罰金部分，應執行
有期徒刑拾月，如易科罰金，以新臺幣壹仟元折算壹日。　　
    犯罪事實及理由
一、本件犯罪事實、證據及應適用法條，除犯罪事實欄㈢第4行
    「自用小客車鑰匙」更正為「自用小客車鑰匙1支」、就證
    據部分補充「被告黃家暉於審理中之自白」外，均引用檢察
    官起訴書之記載（如附件）。
二、論罪科刑：　
  ㈠刑法第339條第1、2項分別規定詐欺取財罪及詐欺得利罪，前
    者之行為客體係指財物，後者則指取得債權、免除債務、延
    期履行債務或提供勞務等財物以外之財產上不法利益（最高
    法院86年度台上字第3534號判決意旨參照）。又線上遊戲公
    司虛擬儲值之遊戲點數，並非現實可見之有形體財物，而係
    供人憑以遊玩網路遊戲使用，屬具有財產上價值之利益。職
    是，被告盜刷信用卡取得遊戲點數，因而免除或消滅己身所
    負應給付購買遊戲點數之價金債務之不法利益，其所詐得者
    乃刑法第339條第1項規定之財物以外之財產上不法利益。是
    核被告就附件犯罪事實欄㈠所為，係犯刑法第320條第1項之
    竊盜罪；就附件犯罪事實欄㈡所為，係犯刑法第320條第3項
    、第1項之竊盜未遂罪；就附件犯罪事實欄㈢所為，係犯刑
    法第320條第1項之竊盜罪；就附件犯罪事實欄㈢中之附表編
    號1至5所為，均係犯刑法第339條第2項之詐欺得利罪。
　㈡被告就附件犯罪事實欄㈢所示，先後2次竊盜之行為、就附件
    犯罪事實欄㈢中之附表編號1至5所示，先後數次盜刷信用卡
    之行為，係於密切接近之時間，在同一或鄰近地點實施，侵
    害同一法益，各行為之獨立性極為薄弱，依一般社會健全概
    念，在時間差距上，難以強行分開，在刑法評價上，以視為
    數個舉動之接續施行，合為包括之一行為予以評價，較為合
    理，應均屬接續犯，均僅論以一竊盜既遂、詐欺得利罪。
　㈢被告所犯上開8罪，犯意各別、行為互殊，應予分論併罰。
　㈣爰審酌被告告正值青壯，不思以正途賺取金錢，竟任意竊取
    、詐取他人財物，缺乏尊重他人財產權之觀念，所為實有不
    該；兼衡犯罪動機、目的、手段、告訴（被害）人等所受損
    害，迄今尚未與告訴（被害）人等達成和解或賠償，暨其於
    審理時自陳之智識程度、家庭生活經濟狀況（見本院卷第97
    頁）等一切情狀，各量處如附表各編號「宣告罪刑及沒收」
    欄所示之刑及沒收，並均諭知易科罰金之折算標準。再審酌
    被告就附表編號一至三所示各罪均為竊盜罪、附表編號四至
    八所示各罪均為詐欺得利罪，侵害之法益類型相同，各罪所
    侵犯者均為財產法益，而非具有不可替代性、不可回復性之
    個人法益，且被告透過各罪所顯示之人格面亦無不同，並考
    量刑罰邊際效應隨刑期而遞減、行為人所生痛苦程度隨刑期
    而遞增之情形及行為人復歸社會之可能性等情，對被告所犯
    各罪為整體之非難評價後，就被告所處之罪部分，定其應執
    行之刑及諭知易科罰金之折算標準。
三、沒收部分：　
　  被告就如附表編號一所示犯行所竊得之現金新臺幣(下同)30
    00元、就如附表編號三所示犯行所竊得手機1支、充電線1條
    、車牌號碼000-0000號自用小客車鑰匙1支、4000元、衣物2
    件、如附表編號四至八犯行所取得價值4000元、4000元、40
    00元、4000元、4000元之遊戲點數，均尚未實際合法發還告
    訴(被害)人，為貫徹任何人均不得保有犯罪所得之法律原則
    ，爰依刑法第38條之1第1項前段、第3項規定，分別宣告沒
    收被告之前開犯罪所得，於全部或一部不能沒收或不宜執行
    沒收時，並應追徵其價額。至如附表編號三所示犯行所竊得
    華南銀行信用卡，雖係被告竊盜犯行之犯罪所得，亦為被告
    為如附件犯罪事實欄㈢中之附表編號1至5所示犯行之犯罪工
    具，惟信用卡具身分上之專屬性，被害人亦隨時可補辦，是
    難認具刑法上之重要性，爰依刑法第38條之2第2項規定，不
    予宣告沒收或追徵。另被告就如附表編號一所示犯行所竊得
    之鑰匙1串，已合法發還被害人陳育良，有贓物認領保管單1
    份在卷可佐（見偵5603卷第113頁），依刑法第38條之1第5
    項規定，爰不予宣告沒收或追徵。
據上論斷，應依刑事訴訟法第273條之1第1項、第299條第1項前
段、第310條之2、第454條第2項，判決如主文。
本案經檢察官張智玲提起公訴，檢察官彭郁清到庭執行職務。
中　　華　　民　　國　　111 　年　　9 　　月　　19  　日
                  刑事第四庭  法　官　許文棋
以上正本證明與原本無異。
如不服本判決應於收受判決後20日內向本院提出上訴書狀，並應
應敘述具體理由。其未敘述上訴理由者，應於上訴期間屆滿後20
日內向本院補提理由書(均須按他造當事人之人數附繕本)「切勿
逕送上級法院」。告訴人或被害人如對本判決不服者，應具備理
由請求檢察官上訴，其上訴期間之計算係以檢察官收受判決正本
之日期為準。
   　　                     　書記官  陳彥宏
中　　華　　民　　國　　111 　年　　9 　　月　　19　　日
附錄本案論罪科刑法條：
中華民國刑法第320條
意圖為自己或第三人不法之所有，而竊取他人之動產者，為竊盜
罪，處 5 年以下有期徒刑、拘役或 50 萬元以下罰金。
意圖為自己或第三人不法之利益，而竊佔他人之不動產者，依前
項之規定處斷。
前二項之未遂犯罰之。 
中華民國刑法第321條
犯前條第 1 項、第 2 項之罪而有下列情形之一者，處 6 月以
上 5 年以下有期徒刑，得併科 50 萬元以下罰金：
一、侵入住宅或有人居住之建築物、船艦或隱匿其內而犯之。
二、毀越門窗、牆垣或其他安全設備而犯之。
三、攜帶兇器而犯之。
四、結夥三人以上而犯之。
五、乘火災、水災或其他災害之際而犯之。
六、在車站、港埠、航空站或其他供水、陸、空公眾運輸之舟、
    車、航空機內而犯之。
前項之未遂犯罰之。 
中華民國刑法第339條
意圖為自己或第三人不法之所有，以詐術使人將本人或第三人之
物交付者，處 5 年以下有期徒刑、拘役或科或併科 50 萬元以
下罰金。
以前項方法得財產上不法之利益或使第三人得之者，亦同。
前二項之未遂犯罰之。

【附表】
編號 犯罪事實 宣告罪刑及沒收  一 附件犯罪事實欄㈠所示部分 黃家暉犯竊盜罪，處拘役參拾日，如易科罰金，以新臺幣壹仟元折算壹日。未扣案犯罪所得新臺幣參仟元沒收，於全部或一部不能沒收或不宜執行沒收時，追徵其價額。  二 附件犯罪事實欄㈡所示部分 黃家暉犯竊盜未遂罪，處拘役貳拾日，如易科罰金，以新臺幣壹仟元折算壹日。  三 附件犯罪事實欄㈢所示部分 黃家暉犯侵入住宅竊盜罪，處有期徒刑陸月，如易科罰金，以新臺幣壹仟元折算壹日。未扣案犯罪所得手機壹支、充電線壹條、車牌號碼000-0000號自用小客車鑰匙壹支、現金新臺幣肆仟元、衣物貳件均沒收，於全部或一部不能沒收或不宜執行沒收時，追徵其價額。  四 附件犯罪事實欄㈢中之附表編號1所示部分 黃家暉犯詐欺得利罪，處有期徒刑貳月，如易科罰金，以新臺幣壹仟元折算壹日。未扣案之犯罪所得價值新臺幣肆仟元之遊戲點數利益沒收，於全部或一部不能沒收或不宜執行沒收時，追徵其價額。  五 附件犯罪事實欄㈢中之附表編號2所示部分 黃家暉犯詐欺得利罪，處有期徒刑貳月，如易科罰金，以新臺幣壹仟元折算壹日。未扣案之犯罪所得價值新臺幣肆仟元之遊戲點數利益沒收，於全部或一部不能沒收或不宜執行沒收時，追徵其價額。 六 附件犯罪事實欄㈢中之附表編號3所示部分 黃家暉犯詐欺得利罪，處有期徒刑貳月，如易科罰金，以新臺幣壹仟元折算壹日。未扣案之犯罪所得價值新臺幣肆仟元之遊戲點數利益沒收，於全部或一部不能沒收或不宜執行沒收時，追徵其價額。 七 附件犯罪事實欄㈢中之附表編號4所示部分 黃家暉犯詐欺得利罪，處有期徒刑貳月，如易科罰金，以新臺幣壹仟元折算壹日。未扣案之犯罪所得價值新臺幣肆仟元之遊戲點數利益沒收，於全部或一部不能沒收或不宜執行沒收時，追徵其價額。 八 附件犯罪事實欄㈢中之附表編號5所示部分 黃家暉犯詐欺得利罪，處有期徒刑貳月，如易科 罰金，以新臺幣壹仟元折算壹日。未扣案之犯罪 所得價值新臺幣肆仟元之遊戲點數利益沒收，於 全部或一部不能沒收或不宜執行沒收時，追徵其 價額。